【裁判字號】    98,上訴,4628
【裁判日期】    990114
【裁判案由】    搶奪
【裁判全文】
臺灣高等法院刑事判決                98年度上訴字第4628號
上  訴  人
即  被  告  乙○○
                    （現另案於臺灣臺北監獄臺北分監執行中
上列上訴人因搶奪案件，不服臺灣士林地方法院98年度審訴字第
825 號，中華民國98年10月19日第一審判決（起訴案號：臺灣士
林地方法院檢察署98年度偵字第11261 號），提起上訴，本院判
決如下：
    主  文
上訴駁回。
    事實及理由
一、本案經本院審理結果，認第一審以上訴人即被告乙○○犯刑
    法第325 條第1 項之搶奪罪，累犯，判處有期徒刑11月，經
    核其認事用法及量刑均無不當，應予維持，並引用第一審判
    決書記載之事實、證據及理由（如附件）。
二、被告上訴意旨略以：伊係用偷非用搶，且有躁鬱症之精神疾
    病，請從輕量刑云云，惟查被告於98年7 月10日上午8 時50
    分，騎乘向不知情之友人所借得之機車，行經臺北市北投區
    ○○○路與東華街2 段路口，適見甲○○駕駛車牌號碼DI-6
    083 號自小客車在該處停等紅燈且車門未上鎖，副駕駛座上
    並置有皮包1 只，認有機可乘，遂意圖為自己不法之所有而
    基於搶奪之犯意，逕自開啟該自小客車之右前車門，並趁甲
    ○○不及防備之際，將甲○○所有之前揭皮包（內含中國信
    託信用卡、合作金庫金融卡、汽車駕照、汽車行照各1 張及
    現金新臺幣2,000 元、NOKIA 牌手機行動電話1 支）搶奪得
    手等情，迭據被告乙○○於警詢、偵查、原審準備程序及審
    理中自白供承不諱（見98年度偵字第11261 號偵查卷第22頁
    、第51頁、原審卷第33頁、第36頁），核與被害人甲○○於
    警詢時指述及偵查中證述其遭搶奪之被害情節相符（見同上
    偵卷第4 頁至第8 頁、第49頁至第51頁），足見被告係犯搶
    奪罪而非竊盜罪。又據被告上訴狀自承其精神病病情時好時
    壞，其於原審亦供承行搶時不是因精神病發作，其知悉自己
    在做什麼等語（見原審卷第39頁），堪認被告行搶時精神狀
    態正常，自不得依刑法第19條第2 項規定而邀寬典。本件被
    告之上訴為無理由，應予駁回。
三、據上論斷，應依刑事訴訟法第373 條、第368 條，判決如主
    文。
本案經檢察官王金聰到庭執行職務。
中    華    民    國    99    年    1     月    14    日
                  刑事第十庭審判長法  官  楊炳禎
                                  法  官  李春地
                                  法  官  陳春秋
以上正本證明與原本無異。
如不服本判決，應於收受送達後十日內向本院提出上訴書狀，其
未敘述上訴之理由者並得於提起上訴後十日內向本院補提理由書
（均須按他造當事人之人數附繕本）。「切勿逕送上級法院」。
                                  書記官  李家敏
中    華    民    國    99    年    1     月    18    日
附錄本案論罪科刑法條
刑法第325 條第1 項
意圖為自己或第三人不法之所有，而搶奪他人之動產者，處6 月
以上5 年以下有期徒刑


司法院資訊處製作；財團法人民間司法改革基金會備份。
